# Reunion du 2 mars 2022

[TOC]

## Fonctionnalité principales et direction du projet

But: Le projet annoncé est présenté comme trop "standalone" à comprendre que les interactions entre utilisateurs est limitée. Au delà de ces fonctionnalités, il nous a été demandé de mettre en avant l'aspect communautaire de l'application.



### Fonctionnalité supplémentaires concernant la communauté.

* Notion utilsateur (connection oauth facebook et google et sans oauth, invitation d'utilisateur)
  * Gestion de profile (allergies)
  * Gestion d'une liste d'amis
  
* Système de vote ( e.g. recette A meilleure que B )

* Utilisateur peut ajouter lui les recettes

  * Modération par les utilisateurs pour les recettes (pour accentuer l'aspect communautaire)

* Organisation de repas en groupe (invitation)

  * Proposer des plats (filtrage selon profiles)
  * Définir une date (simily doodle)

* Liste de courses pour un groupe de personne
  * Répartition des ingrédients (qui amène quoi)

  

Les fonctionnalités principales seront tirées parmi celles-ci.

## Taches de préparation

But: Optimiser le temps en se préparant au préalable. Chacun peut, sans rentrer dans le projet en lui-même, commencer à accomplir certaines tâches et se renseigner.



J'ai détaillé un peu les sous-tâches. Si vous ne pouvez pas tout faire ce n'est pas grave, j'ai mis dans l'ordre de priorité, je n'ai pas marqué clairement les "required" vs "wish" comme on est pas encore dans le projet.

Si vous avez des difficultés, prévenez-moi

Quand une tâche est faite, merci de m'avertir. C'est l'occasion d'apprendre à se coordonner.
Quand tout est fait vous pouvez:

* Vous la couler douce
* Vous proposez pour aider les autres, typiquement si qqun a de la difficulté avec un point.



### Tâches respectives

* Simon + Noah: Je vous laisse répartir entre vous ces tâches comme vous connaissez mieux les outils et avez déjà travaillé ensemble

  * Création de la partie backend dans le repos.
  * Faire une route d'exemple, par exemple qui envoie l'heure du serveur.
  * Préparation de la structure de base pour les tests (idéalement mettre 1 d'exemple, même bidon)
    Une remarque ici ou "recommandation" (si vous le faites déjà tant mieux): Essayer de séparer la partie "route" et la partie traitement.
    I.e. la route reçoit les paramètres, les vérifient (injection SQL, restrictions e.g. limite de caractère), puis ils appellent juste une fonction. Aucun contact direct avec l'ORM ou 
  * Préparation de la CI pour le backend dans le gitlab-ci
    * Lancement des tests unitaires
    * Extra: Si vous connaissez un outil de génération de documentation pour le code (doxygen, sphinx, ...)

  Ça devrait vous prendre 1h au plus je pense. Vous pourrez ensuite aider Emmanuelle si elle a des questions pour les tests unitaires bakend, et voir le résultat de la recherche de jean pour OAuth.

  (J'ai retiré vagrant, on voit ça une fois que le frontend et backend sont setup.)

* Emmanuelle:

  * Commencer à chercher des sources de données et comment les récupérer efficacement.

    Pas besoin de les récupérer pour l'instant: ce dont tu auras besoin dépendra du schéma qu'on va définir.

  * Apprendre à écrire les tests unitaires (d'abord en Symphony/php puis en Angular/Js). Selon comment tu t'en sors on peut te focaliser sur les tests unitaires que du backend ou que du frontend. C'est vraiment le moment d'évaluer la pertinence du rôles et de te familiariser

* Jean: Absent lors de la répartition des tâches. Je te propose de regarder quelques technos et voir comment on pourrait intégrer ça (lib, framework, protocol, ...). Pense à demander de l'aide/avis à Simon, Noah s'ils connaissent niveau backend un peu et estimes si possible la difficulté et le temps de mise en place.

  * Oauth: Très important pour le projet.
  * Voir ce qui est faisable avec la CI gitlab, principalement, ça pourrait être bien si on pouvait lancer notre serveur avec la DB.
  * [Swagger "OpenApi"](https://swagger.io/specification/) (pour du php). Tu peux voir d'autres outils du genre.

  Aussi, familiarise toi avec l'environnement que Simon et Noah auront setup et penses à leur poser des questions.

* David: Gestion du projet

  * Définition des tâches prioritaires pour le projets
  * Définition du cahier des charges
  * Définition du planning (diagram gant)
  * Apprendre JIRA, Précision pour les absents:
    Suite à la réunion, en discussion avec Emmanuelle, Hugo et Fabien, Jira ne semble pas si compliqué. Cela améliore la planification des tâches. Aussi et surtout, c'est un cours de projet où on nous demande d'utiliser les outils adaptés, on pense que cela sera positif pour le cours.
    Je ferai une démo si j'arrive à être assez à l'aise et à vous l'expliquer.

* Hugo: Tu récupères la partie plus technique (similaire au backend)

  * Voir ce qui est nécessaire nécessaire pour faire une application PWA
  * Créer la base du projet en utilisant la route bateau qui sera faite par le backend.
  * Préparation de la structure de base pour les tests (idéalement mettre 1 d'exemple, même bidon)
  * Préparation de la CI pour le backend dans le gitlab-ci
    * Lancement des tests unitaires
    * Extra: Si tu connais un outil de génération de documentation pour le code (doxygen, sphinx, ...)

  Si tu as du temps, tu peux aider Emmanuelle avec les tests unitaires frontend.

* Fabien: Principalement la partie esthétique, comment tu vois l'application 

  * Choix design (code couleur, mood, UX). Il doit être responsive, donc au moins pensé pour un écran "large" et un smartphone.
    * Tu peux proposer/choisir la façon de le faire qui te semble le mieux. Cela peut par exemple être un framework.
    * Il y a beaucoup de librairies/framework de style (bootstrap, foundation, bulma, tailwind, femanticUI, ...).
      Choisis celui qui correspond le mieux au besoin et complète la mise en place par Hugo.
  * Hésite pas à utiliser des outils existants, je pense par exemple à [Figma](https://www.figma.com/), mais un autre convient. C'est important pour communiquer avec Hugo, mais avec le reste de l'équipe aussi. C'est aussi important pour discuter avec le "client" ou nos "patrons" pour montrer ce qu'on prévoit. 



## "Casquettes" secondaires

Cela a été précisé sur le [document google](https://docs.google.com/spreadsheets/d/1vNSK5NskHl0qc7kxgg_DXGciJEqN-3j1gUXCBQheFJM/edit#gid=0) 